最高法院刑事判決　　　　　　　九十六年度台上字第三０七號
上　訴　人　甲○○
　　　　　　　　　　弄21號（
選任辯護人　余西鈞律師
上列上訴人因強盜案件，不服臺灣高等法院中華民國九十五年十
一月二十八日第二審判決（九十五年度上訴字第二一０六號，起
訴案號：臺灣板橋地方法院檢察署九十四年度偵字第一六二一四
號），提起上訴，本院判決如下：
    主  文
上訴駁回。
    理  由
按刑事訴訟法第三百七十七條規定：上訴於第三審法院，非以判
決違背法令為理由不得為之；是提起第三審上訴，應以原判決違
背法令為理由，係屬法定要件；如果上訴理由狀並未依據卷內訴
訟資料具體指摘原判決不適用何種法則或如何適用不當，或所指
摘原判決違法情事顯與法律規定得為第三審上訴理由之違法情形
不相適合時，均應認其上訴為違背法律上之程式，予以駁回。本
件原判決維持第一審依行為時法之規定，論處上訴人甲○○共同
連續意圖為自己不法之所有，攜帶兇器，以脅迫至使不能抗拒，
而取他人之物罪（累犯，處有期徒刑七年六月）之判決，駁回上
訴人在第二審之上訴。已詳敘其認定所憑之證據及認定之理由，
自形式上觀察，原判決並無違背法令之情形。上訴人之上訴意旨
略稱：(一)上訴人之警詢筆錄係警員於製作完成後，再依照筆錄內
容錄音，顯違反刑事訴訟法第一百條之一規定，自不得作為判決
之證據，原審未依請求勘驗警詢筆錄之錄音帶查明，亦未於判決
理由內敘明不勘驗之理由，而以警詢筆錄作為判決之依據，自有
違誤。(二)原判決認定上訴人與丁志欽（業經原審判刑確定）對於
其附表二、編號一至十所載之加重強盜犯行，有犯意聯絡及行為
分擔，均為共同正犯，但並未說明其所憑之證據及認定之理由，
又原判決既認定上訴人在外把風，則上訴人如何得知丁志欽所欲
行搶之對象，況丁志欽於原審審理中亦供稱，未告知上訴人要去
搶錢，上訴人並不清楚等語，就此原判決未說明不採納之理由，
均有判決理由不備之違法。(三)原判決附表二、編號二、三之被害
人莊忠霖、李陳廣於原審審理均稱丁志欽未實施強暴、脅迫，原
判決竟論以加重強盜罪刑，有適用法則不當之違法等語。
惟查：一、原判決於理由欄一、係以上訴人與丁志欽有其附表二
、編號一至三之三次加重強盜犯行，為丁志欽及上訴人於原審審
理坦承不諱，核與被害人段氏垂莊、莊忠霖、李陳廣指訴相符，
並有扣案之玩具手槍一支等證據可證，並未以上訴人之警詢筆錄
作為判決之基礎，上訴意旨(一)係未依卷內資料而為具體指摘，自
非適法。二、原判決認定上訴人與丁志欽有其附表二、編號一至
三之三次加重強盜犯行，已詳為說明其所憑之證據及其理由，核
與卷內證據資料相符，自無判決理由不備之違法可言。又上訴人
自白有上開犯行，經查與事實相符，丁志欽所供未告知上訴人要
搶錢，上訴人不清楚等語，顯不足為有利上訴人之認定，原判決
未予指駁說明，難謂係判決理由不備。另原判決僅認定上訴人參
與上開三次犯行，並非認定上訴人就其附表二所載十次犯行均有
參與；上訴意旨(二)或係就原審採證認事之適法職權行使及原判決
已說明之事項，再為事實上之爭執，或係未依卷內資料而為具體
指摘，亦非適法之上訴理由。三、按強盜罪之強暴、脅迫之手段
，祇須抑壓被害人之抗拒，足以喪失其意思自由為已足。原判決
認定由上訴人騎機車載丁志欽，上訴人在外把風，而由丁志欽持
不具殺傷力之玩具手槍入內，以該槍指著被害人段氏垂莊、莊忠
霖、李陳廣之脅迫方法，使之不能抗拒而強取財物，再由上訴人
搭載丁志欽離去等情；丁志欽既係持槍指向被害人，在客觀上自
足以抑壓被害人之抗拒，使喪失其意思自由，原判決因認上訴人
所為係犯加重強盜罪刑，其適用法則並無不當。至莊忠霖、李陳
廣於原審審理時供稱丁志欽未對其等實施強暴、脅迫，係指丁志
欽僅持槍指向其等，未進而為其他強暴、脅迫行為，縱屬實在，
亦不足為上訴人有利之認定；上訴意旨(三)係徒憑己見，漫事指摘
，殊非適法。綜上，應認上訴人之上訴違背法律上之程式，予以
駁回。
據上論結，應依刑事訴訟法第三百九十五條前段，判決如主文。
中　　華　　民　　國　九十六　年　　一　　月 　十八 　日
                      最高法院刑事第十二庭
                          審判長法官  林　永　茂
                                法官  洪　文　章
                                法官  蘇　振　堂
                                法官  蕭　仰　歸
                                法官  何　菁　莪
      本件正本證明與原本無異
                                      書  記  官
中　　華　　民　　國　九十六　年　　一　　月　二十三　日
                                                Ａ
